【裁判字號】    97,訴,2287
【裁判日期】    970627
【裁判案由】    毒品危害防制條例
【裁判全文】
臺灣臺中地方法院刑事判決              97年度訴字第2287號
公  訴  人  臺灣臺中地方法院檢察署檢察官
被      告  甲○○
                    2樓
                    （另案羈押於臺灣臺中看守所）
上列被告因違反毒品危害防制條例案件，經檢察官提起公訴（九
十七年度毒偵字第二五０六號），本院合議庭裁定進行簡式審判
程序，判決如下：
    主    文
甲○○施用第一級毒品，累犯，處有期徒刑拾月。
扣案之海洛因壹包（驗餘淨重零點肆零肆公克），沒收銷燬之
。
    犯罪事實
一、甲○○前因竊盜案件，經臺灣臺南地方法院以九十二年度簡
    上字第一八二號判決判處有期徒刑一年四月確定；又因施用
    第一級毒品案件，經該院以九十二年度訴字第九六二號判決
    判處有期徒刑八月確定；再因施用第二級毒品案件，經該院
    以九十二年度南簡字第一三七六號判決判處有期徒刑五月，
    如易科罰金以銀元三百元折算一日確定；前揭三罪嗣經法院
    裁定應執行有期徒刑二年二月確定，於民國九十四年六月二
    十九日假釋出監，本應至九十五年一月九日假釋期間始行屆
    滿。惟其又於假釋期內另因施用第一級毒品案件，經臺灣臺
    南地方法院以九十五年度訴字第九０號判決判處有期徒刑十
    月確定；另因詐欺案件，經該院以九十五年度簡字第一二三
    ０號判決判處有期徒刑四月，如易科罰金以銀元三百元折算
    一日確定；後二罪經法院裁定應執行有期徒刑一年確定，前
    揭假釋亦遭撤銷，所餘殘刑有期徒刑六月十一日再與上開所
    處有期徒刑一年之應執行刑接續執行，於九十六年六月十四
    日再次假釋出監，至九十六年七月十五日假釋期滿未經撤銷
    ，以已執行完畢論。甲○○又因施用毒品案件，經法院裁定
    施予強制戒治一年，於九十一年一月二十五日停止戒治付保
    護管束出所，至九十一年二月二十八日保護管束期滿未經撤
    銷，視為強制戒治執行完畢；惟其又於上開強制戒治執行完
    畢釋放後五年內，自九十二年二月上旬某日起至同年八月二
    十五日止連續施用第一級毒品海洛因多次，嗣經臺灣臺南地
    方法院以前揭九十二年度訴字第九六二號判決判處徒刑確定
    （該次犯行所涉強制戒治部分，甲○○係於九十三年一月九
    日因法律修正而獲釋放，尚未完成戒治療程）。詎甲○○仍
    不知悔改，復基於施用第一級毒品之犯意，於九十七年五月
    六日晚間九時許，以將海洛因置於針筒內注射之方式，在臺
    南市○○區○○街二十五之一號三樓三二二室之居所內，施
    用第一級毒品海洛因一次。嗣於九十七年五月八日下午三時
    三十分許，經警持本院核發之搜索票，前往甲○○上址居所
    執行搜索，當場扣得其所有之海洛因一包（驗餘淨重零點四
    三零四公克），始悉上情。
二、案經臺中市警察局第六分局報告臺灣臺中地方法院檢察署檢
    察官偵查起訴。
    理    由
一、被告甲○○住居所係位於臺南市，其施用毒品之犯罪地點則
    為臺南市○○區○○街二十五之一號三樓三二二室之居所，
    均非本院所轄，然被告自九十七年五月九日起即進入臺灣臺
    中看守所羈押迄今，有臺灣高等法院被告前案紀錄表在卷可
    按，於本件檢察官九十七年五月二十八日起訴時仍以該處為
    其現所在地，屬本院轄區，依刑事訴訟法第五條第一項之規
    定，本院自得因其所在地之聯繫而取得管轄權。又被告甲○
    ○於準備程序中，先就上開犯罪事實為有罪之陳述，且所犯
    係死刑、無期徒刑、最輕本刑為三年以上有期徒刑以外之罪
    ，經本院合議庭依刑事訴訟法第二百七十三條之一第一項之
    規定，裁定由法官一人獨任進行簡式審判程序，合先敘明。
二、上開犯罪事實，業據被告甲○○於警詢及偵審中坦承不諱，
    並有行政院衛生署草屯療養院鑑定書一份附卷可稽，及海洛
    因一包（驗餘淨重零點四三零四公克）扣案為憑。且被告於
    前揭時、地為警查獲後，經警採其尿液送驗結果，確呈嗎啡
    （施用海洛因者會在其體內代謝為嗎啡成分殘留，並經由尿
    液排出）陽性反應，有中山醫學大學附設醫院檢驗科藥物濫
    用檢測中心檢驗報告、尿液代號與真實姓名對照表各一份在
    卷可參，足徵被告前揭自白應屬實情。而被告前因施用毒品
    案件，經法院裁定施予強制戒治一年，於九十一年一月二十
    五日停止戒治付保護管束出所，至九十一年二月二十八日保
    護管束期滿未經撤銷，視為強制戒治執行完畢；惟其又於上
    開強制戒治執行完畢釋放後五年內，自九十二年二月上旬某
    日起至同年八月二十五日止連續施用第一級毒品海洛因多次
    ，嗣經臺灣臺南地方法院以九十二年度訴字第九六二號判決
    判處徒刑確定等情，有臺灣高等法院被告前案紀錄表、刑案
    資料查註紀錄表、刑事判決各一份附卷可按。本案事證已臻
    明確，被告犯行洵堪認定。
三、查被告甲○○前因施用毒品案件，經強制戒治執行完畢並釋
    放後，曾於五年內再度施用第一級毒品並依法追訴處罰，縱
    其於本案之施用毒品犯罪時間距離先前強制戒治執行完畢釋
    放已逾五年，仍不合於「五年後再犯」之規定，且因被告已
    於「五年內再犯」，顯見其再犯率甚高，即應依毒品危害防
    制條例第十條之規定處罰（最高法院九十五年第七次刑事庭
    會議決定參照）。核被告所為，係犯毒品危害防制條例第十
    條第一項之施用第一級毒品罪。被告為供自己施用之目的而
    持有上開毒品，其於施用前後持有海洛因之低度行為，應為
    施用之高度行為所吸收，不另論罪。查被告前因竊盜案件，
    經臺灣臺南地方法院以九十二年度簡上字第一八二號判決判
    處有期徒刑一年四月確定；又因施用第一級毒品案件，經該
    院以九十二年度訴字第九六二號判決判處有期徒刑八月確定
    ；再因施用第二級毒品案件，經該院以九十二年度南簡字第
    一三七六號判決判處有期徒刑五月，如易科罰金以銀元三百
    元折算一日確定；前揭三罪嗣經法院裁定應執行有期徒刑二
    年二月確定，於九十四年六月二十九日假釋出監，本應至九
    十五年一月九日假釋期間始行屆滿。惟其又於假釋期內另因
    施用第一級毒品案件，經臺灣臺南地方法院以九十五年度訴
    字第九０號判決判處有期徒刑十月確定；另因詐欺案件，經
    該院以九十五年度簡字第一二三０號判決判處有期徒刑四月
    ，如易科罰金以銀元三百元折算一日確定；後二罪經法院裁
    定應執行有期徒刑一年確定，前揭假釋亦遭撤銷，所餘殘刑
    有期徒刑六月十一日再與上開所處有期徒刑一年之應執行刑
    接續執行，於九十六年六月十四日再次假釋出監，至九十六
    年七月十五日假釋期滿未經撤銷，以已執行完畢論，有臺灣
    高等法院被告前案紀錄表及刑案資料查註紀錄表在卷可按。
    其受有期徒刑之執行完畢，五年內故意再犯本件法定本刑有
    期徒刑以上之罪，為累犯，應依法加重其刑。爰審酌被告曾
    因施用毒品犯行接受強制戒治及入監服刑，猶未能從中記取
    教訓，深切體認毒品危害己身健康之鉅，反而再次趁隙施用
    海洛因，顯見被告自制能力尚有未足，而有接受相當期間監
    禁教化之必要，以促其及早矯正吸毒惡習；而被告又因施用
    第一級毒品案件，經臺灣臺南地方法院以九十六年度訴字第
    一三六０號判決各判處有期徒刑八月，應執行有期徒刑一年
    二月，再由臺灣高等法院臺南分院及最高法院分別駁回上訴
    ，已於九十七年四月十日確定（迄今尚未執畢），有前揭臺
    灣高等法院被告前案紀錄表及刑事判決二份可稽，則被告於
    等候該案入監服刑期間，竟又再犯本件施用毒品罪行，顯見
    被告沉溺毒害至深，戒毒意志亦非堅定，品行不佳；惟念及
    施用毒品固戕害個人健康至鉅，然就他人權益之侵害仍屬有
    限，及其犯罪目的、手段、犯罪後坦承犯行之態度、具有國
    中畢業學歷之智識程度等一切情狀，量處如主文所示之刑，
    以示懲儆。扣案之海洛因一包（驗餘淨重零點四三零四公克
    ），屬毒品危害防制條例第二條第二項第一款所稱之第一級
    毒品，應依同條例第十八條第一項前段之規定，沒收銷燬之
    。
據上論斷，應依刑事訴訟法第二百七十三條之一第一項、第二百
九十九條第一項前段，毒品危害防制條例第十條第一項、第十八
條第一項前段，刑法第十一條前段、第四十七條第一項，判決如
主文。
本案經檢察官乙○○到庭執行職務。
中    華    民    國    97    年    6     月    27    日
                  刑事第七庭  法  官  高文崇
上正本證明與原本無異。
如不服本判決，應於送達後十日內向本院提出上訴狀（須附繕
本），上訴於台灣高等法院台中分院。
                              書記官  林淑慧
中    華    民    國    97    年    6     月    27    日
附錄本案論罪科刑法條：
毒品危害防制條例第十條第一項：
施用第一級毒品者，處六月以上五年以下有期徒刑。


司法院資訊處製作；財團法人民間司法改革基金會備份。
